臺灣新竹地方法院刑事判決
111年度原交易緝字第1號
公  訴  人  臺灣新竹地方檢察署檢察官
被      告  馮俊皓



指定辯護人  本院公設辯護人林建和
上列被告因過失傷害案件，經檢察官提起公訴（110年度偵字第1
434號），被告就被訴事實為有罪之陳述，本院依簡式審判程序
審理，判決如下：
    主  文
馮俊皓犯過失傷害罪，處拘役貳拾日，如易科罰金，以新臺幣壹
仟元折算壹日。
    事  實
一、馮俊皓於民國109年11月22日0時許起至同日3時許止，在新
    竹縣五峰鄉矮靈祭場飲用小米酒後，吐氣所含酒精濃度已逾
    每公升0.25毫克，竟仍於同日6、7時許，自該處駕駛車牌號
    碼0000-00號自用小客車上路。嗣於同日9時13分許，馮俊皓
    駕車行至新竹縣○○鎮○○街000號前西向車道，沿光武街由西
    往東方向倒車臨停時，本應注意汽車倒車時，應顯示倒車燈
    光或手勢後，謹慎緩慢後倒，並應注意其他車輛及行人，而
    依當時情形，並無不能注意之情事，竟疏未注意及此，貿然
    倒車駛入路肩，復因不勝酒力，注意力無法集中，適有行人
    彭瑞蓮（已於110年1月2日因大腸癌而死亡）站立在光武街1
    09號前、車牌號碼000-0000號普通重型機車旁，遭馮俊皓駕
    駛上開自用小客車倒車撞擊，致彭瑞蓮人車倒地，因而受有
    胸腹部挫傷、雙膝挫傷擦傷等傷害，馮俊皓駕駛該車隨後再
    與後方停放之車牌號碼00-0000號自用小貨車發生碰撞。經
    警據報到場處理，並於同日9時28分許，測得馮俊皓吐氣所
    含酒精濃度達每公升0.85毫克（涉犯公共危險部分，業經本院
    以110年度竹東原交簡字第8號判決判處有期徒刑2月，併科
    罰金新臺幣2萬元確定），而查悉上情。嗣馮俊皓於肇事後
    在未被有偵查犯罪職權之機關或公務員發覺前，主動向據報
    前往處理之員警坦承肇事而接受裁判。
二、案經彭瑞蓮訴由新竹縣政府警察局竹東分局報告臺灣新竹地
    方檢察署檢察官偵查起訴。
    理  由
一、本案被告馮俊皓所犯係死刑、無期徒刑或最輕本刑為3 年以
    上有期徒刑以外之罪，且非高等法院管轄第一審案件，被告
    於本院準備程序進行中，就被訴事實為有罪之陳述，經本院
    認合於刑事訴訟法第273條之1第1 項之規定，裁定進行簡式
    審判程序，合先敘明。
二、認定犯罪事實所憑之證據及理由：
（一）上開犯罪事實，業據被告於警詢、偵查、本院準備程序及
      簡式審判程序中坦白承認（見偵查卷第5-10、71、73頁、
      原交易緝卷第23-27、31-35頁），核與證人即告訴人彭瑞
      蓮之證述相符（見偵查卷第11-13頁），復有新竹縣政府
      警察局道路交通事故談話紀錄表1紙、道路交通事故現場
      圖、道路交通事故調查報告表（一）（二）各1份、道路
      交通事故照片24張、監視器錄影畫面翻拍照片6張、道路
      交通事故當事人酒精測定紀錄表、車輛詳細資料報表、臺
      灣新竹地方檢察署檢察事務官勘驗報告、臺北榮民總醫院
      新竹分院診斷證明書等件在卷可佐（見偵查卷第14、16、
      17-18、19-30、31-32、33、38、62-68、15頁），足認被
      告任意性之自白與事實相符，堪以採信。
（二）按汽車倒車時，應顯示倒車燈光或手勢後，謹慎緩慢後倒
      ，並應注意其他車輛及行人，道路交通安全規則第110條
      第2項定有明文。被告駕車行駛於道路，自應注意遵守上
      開規定，而依道路交通事故調查報告表（一）（二）（偵
      查卷第17-18頁）載明，案發當時天候晴、日間自然光線
      、柏油路面乾燥、無缺陷、無障礙物、視距良好，並無不
      能注意之情事，被告竟疏未注意而肇致本案交通事故，足
      見被告對車禍之發生確有過失，應屬明確。又告訴人確係
      因本案車禍受有前開傷害，顯然被告之過失與告訴人之傷
      害間確具有相當因果關係無訛。
（三）從而，本案事證明確，被告犯行洵堪認定，應依法論科。
三、論罪科刑：
（一）核被告所為，係犯刑法第284條前段之過失傷害罪。又被
      告酒後駕車之犯行，業經本院另案判處罪刑，有本院110
      年度竹東原交簡字第8號判決及臺灣高等法院被告前案紀
      錄表附卷可參（見偵查卷第60-61頁、原交易緝卷第9-12
      頁），則依刑罰禁止雙重評價及一行為不二罰之法律適用
      原則，被告所犯過失傷害犯行，自無庸再依道路交通管理
      處罰條例第86條第1項之規定加重其刑（臺灣高等法院暨
      所屬法院105年度法律座談會刑事類提案第33號研討結果
      參照）；起訴意旨認應就被告過失傷害犯行，依上開規定
      加重其刑，即有誤會，此部分業據公訴檢察官於本院準備
      程序時當庭更正（見原交易緝卷第25頁），併予敘明。
（二）被告於肇事後留在現場，並向據報前往現場處理之員警供
      承肇事犯罪一節，有被告之新竹縣政府警察局竹東分局交
      通組道路交通事故肇事人自首情形紀錄表在卷可佐（見偵
      查卷第39頁），是以被告對於未經發覺之犯罪自首而接受
      裁判，爰依刑法第62條前段之規定，減輕其刑。
（三）爰審酌被告未能善盡駕駛注意義務，導致告訴人受傷之結
      果，所為實屬不該，幸告訴人傷勢不重，又被告犯後坦承
      犯行，態度尚可，及其自述高中肄業、離婚、育有一名5
      歲子女，目前由前妻照顧、入監前從事裝潢工作、月收入
      約新臺幣35,000元等一切情狀，量處如主文所示之刑，併
      諭知易科罰金之折算標準。
據上論斷，應依刑事訴訟法第273條之1第1項、第299條第1 項前
段，判決如主文。
本案經檢察官楊仲萍提起公訴，檢察官陳中順到庭執行職務。
中　　華　　民　　國　　111 　年　　6 　　月　　24　　日
                  刑事第五庭    法  官  魏瑞紅
以上正本證明與原本無異。
如不服本判決應於收受本判決後20日內向本院提出上訴書狀，上
訴書狀應敘述具體理由。上訴書狀未敘述上訴理由者，應於上訴
期間屆滿後20日內補提理由書狀於本院(均須按他造當事人之人
數附繕本 )「切勿逕送上級法院」。 
中　　華　　民　　國　　111 　年　　6 　　月　　24　　日
                                書記官  呂苗澂

附錄論罪科刑法條：
刑法第284條
因過失傷害人者，處 1 年以下有期徒刑、拘役或 10 萬元以下
罰金，致重傷者，處 3 年以下有期徒刑、拘役或 30 萬元以下
罰金。